【裁判字號】    90,訴,2052
【裁判日期】    901121
【裁判案由】    毒品危害防制條例
【裁判全文】
臺灣高雄地方法院刑事判決                          九十年度訴字第二五二號
    公  訴  人  臺灣高雄地方法院檢察署檢察官
    被      告  乙○○
右列被告因毒品危害防制條例案件，經檢察官提起公訴（九十年度毒偵字第三二八一
號、九十年度毒偵字第三七二○號），本院判決如左：
    主  文
乙○○連續施用第一級毒品，累犯，處有期徒刑拾月，扣案之第一級毒品海洛因壹包
（淨重壹點陸參公克，包裝重零點肆壹公克）沒收銷燬之；又連續施用第二級毒品，
累犯，處有期徒刑陸月，扣案之第二級毒品安非他命壹包（驗後毛重參點參伍公克，
驗前毛重參點肆貳公克）、殘留第二級毒品安非他命之玻璃吸管壹支均沒收銷燬之。
應執行有期徒刑壹年貳月，扣案之第一級毒品海洛因壹包（淨重壹點陸參公克，包裝
重零點肆壹公克）、第二級毒品安非他命壹包（驗後毛重參點參伍公克，驗前毛重參
點肆貳公克）及殘留第二級毒品安非他命之玻璃吸管壹支均沒收銷燬之。
    事實
一、乙○○前曾於民國八十五年八、九月間，分別因違反麻醉藥品管理條例及竊盜案
    件，經法院各判處有期徒刑七月及一年八月，經合併定其執行刑為有期徒刑二年
    一月後，於八十八年一月二十三日執行完畢，猶不知悔改。乙○○復分別於八十
    九年四月間及八十九年十一月間因施用毒品案件，經臺灣嘉義地方法院各以八十
    九年度毒聲字第五六二號及八十九年度毒聲字第一三四○號裁定送勒戒處所施以
    觀察、勒戒後，均認無繼續施用毒品之傾向，而由台灣嘉義地方法院檢察署檢察
    官各於八十九年四月二十四日及八十九年十二月十九日，以八十九年度毒偵字第
    六一○號、八十九年度毒偵緝字第二四五號為不起訴處分確定，亦未戒絕毒癮。
    乙○○又基於施用第一級毒品及第二級毒品之概括犯意，自九十年六月二十五日
    起至九十年七月十日止，在高雄市○○○路路旁車內等處，各別施用第一級毒品
    海洛因及第二級毒品安非他命多次，嗣為警分別於九十年六月二十五日及九十年
    七月十日查獲，並扣得第一級毒品海洛因一包（淨重一‧六三公克，包裝重○‧
    四一公克公克）、第二級毒品安非他命一包（驗後毛重三‧三五公克，驗前毛重
    三‧四二公克）及殘留有第二級毒品安非他命之玻璃吸管一支等物。
二、案經嘉義縣警察局布袋分局及高雄市政府警察局三民第二分局分別移請臺灣高雄
    地方法院檢察署檢察官偵查起訴。
    理  由
一、右揭事實，業經被告乙○○自白不諱，核與另案被告甲○○於警訊中證陳之情節
    相符，且其於九十年六月二十五日及同年七月十日二次經警查獲後所排放之尿液
    ，經送鑑驗結果，均呈甲基安非他命及嗎啡陽性反應，此有嘉義縣衛生局及高雄
    市立凱旋醫院煙毒尿液檢驗成績書各一份附卷可憑，並有第一級毒品海洛因、第
    二級毒品安非他命各一包及玻璃吸管一支扣案可資佐證。又上開扣案物，經送鑑
    驗結果，確係第一級毒品海洛因（淨重一‧六三公克，包裝重○‧四一公克），
    第二級毒品安非他命（驗後毛重三‧三五公克，驗前毛重三‧四二公克），且玻
    璃吸管一支，亦殘留有第二級毒品安非他命與之結合而無從析離，此有法務部調
    查局鑑驗通知書一份及高雄醫學大學附設中和紀念醫院檢驗報告二份存卷可查，
    足認上開扣案物，確屬第一級毒品海洛因及第二級毒品安非他命無訛。故被告之
    自白，核與事證相契，應堪採信。
二、被告前曾分別於八十九年四月間及八十九年十一月間因施用毒品案件，經臺灣嘉
    義地方法院各以八十九年度毒聲字第五六二號及八十九年度毒聲字第一三四○號
    裁定送勒戒處所施以觀察、勒戒後，均認無繼續施用毒品之傾向，而由台灣嘉義
    地方法院檢察署檢察官各於民國八十九年四月二十四日及八十九年十二月十九日
    ，以八十九年度毒偵字第六一○號、八十九年度毒偵緝字第二四五號不起訴處分
    確定，此有該署檢察官不起訴處分書、臺灣高雄地方法院刑案資料查註紀錄表及
    被告全國前案紀錄表在卷供佐，其三犯毒品危害防制條例第十條之罪，依同法第
    二十條第三項之規定，自應起訴並審判之。故本案事證已臻明確，被告犯行堪予
    認定。
三、核被告所為，係犯毒品危害防制條例第十條第一、二項之施用第一級及第二級毒
    品罪。被告持有第一級毒品及第二級毒品之低度行為，應各為其進而施用之高度
    行為所吸收，均不另論罪。被告先後多次施用第一級及第二級毒品之行為，時間
    緊接，犯罪構成要件相同，顯均係基於概括犯意反覆為之，應各依連續犯之規定
    論以一罪，並加重其刑。被告前曾於八十五年八、九月間，分別因違反麻醉藥品
    管理條例及竊盜案件，經法院各判處有期徒刑七月及一年八月，經合併定其執行
    刑為有期徒刑二年一月後，於八十八年一月二十三日執行完畢，此有前開刑案資
    料查註紀錄表及被告全國前案紀錄表可考，其於有期徒刑之執行完畢後，五年內
    再犯本件最重本刑均為有期徒刑以上之刑之罪，為累犯，應各依刑法第四十七條
    之規定論以一罪，並遞加重其刑。爰審酌被告有多次施用毒品之犯行，經數次施
    以觀察勒戒處分後，仍未能戒絕毒癮，堪認其具成癮性，而上開矯治處分已難收
    教化、遷善之效，及其犯罪後坦承部分犯行、所犯之罪質係自戕行為等一切情狀
    ，各量處如主文所示之刑，並定其應執行刑，藉資懲儆。末查，扣案之第一級毒
    品海洛因一包（淨重一‧六三公克，包裝重○‧四一公克），第二級毒品安非他
    命一包（驗後毛重三‧三五公克，驗前毛重三‧四二公克）及殘留有第二級毒品
    安非他命之玻璃吸管一支均分別為第一級及第二級毒品，業如前述，係屬被告與
    另案被告甲○○所共有，業據渠等供承在卷，故仍應依毒品危害防制條例第十八
    條第一項之規定，宣告沒收銷燬之；至於上開毒品經鑑驗耗損部分業已滅失，故
    本院未就此耗損部分併予宣告沒收，附此敘明。
據上論斷，應依刑事訴訟法第二百九十九條第一項前段、毒品危害防制條例第十條第
一項、第二項、第十八條第一項、刑法第十一條前段、第五十六條、第四十七條、第
五十一條第五款，判決如主文。
中      華      民      國      九十      年    十一    月    二十一    日
                                臺灣高雄地方法院刑事第二庭
                                      法  官    李代昌
右正本證明與原本無異。
如不服本判決，應於判決送達後十日內，向本院提出上訴狀。
                                      書記官    吳月華
中      華      民      國      九十      年    十一    月    二十二    日
附錄本判決論罪科刑適用法條
毒品危害防制條例第十條
施用第一級毒品者，處六月以上五年以下有期徒刑。
施用第二級毒品者，處三年以下有期徒刑。


司法院資訊處製作；財團法人民間司法改革基金會備份。
